臺灣桃園地方法院刑事判決　　　　　　　　　　　　　九十三年度訴字第六四六號
　　公　訴　人　臺灣桃園地方法院檢察署檢察官
　　被　　　告　甲○○
右列被告因毒品危害防制條例案件，經檢察官提起公訴（九十二年度毒偵字第二五九
四號），經本院裁定依簡式審判程序審理，判決如左：
    主  文
甲○○施用第一級毒品，處有期徒刑捌月。扣案之注射針筒陸支、海洛因分裝袋貳只
及橡皮管壹條均沒收。
    事  實
一、甲○○前因施用毒品案件，經觀察、勒戒後，認無繼續施用毒品之傾向，由臺灣
    桃園地方法院檢察署檢察官於民國九十年五月十八日，以九十年度毒偵字第一七
    ○六號為不起訴處分確定，復因施用毒品案件，經觀察、勒戒於九十一年九月二
    日執行完畢後，認有繼續施用毒品之傾向，先送強制戒治，並由同署檢察官於九
    十一年八月二十八日，以九十一年度毒偵緝字第二四○號提起公訴，嗣於九十一
    年十一月八日，由臺灣桃園地方法院以九十一年度訴字第一三五九號判處有期徒
    刑六月確定。詎甲○○仍不知警惕，復於停止戒治付保護管束期間，基於施用第
    一級毒品海洛因之犯意，於九十二年七月二十二日下午四時二十分許為警採尿前
    回溯二十六小時內某時（起訴書誤載為七十二小時內某時），在位於桃園縣平鎮
    市○○街十之四號五樓之住處，以注射針筒施用第一級毒品海洛因一次，嗣為警
    於九十二年七月二十二日下午二時十五分許，在該處查獲，並扣得甲○○所有，
    供施用第一級毒品海洛因之注射針筒六支、海洛因分裝袋二只及橡皮管一條等物
    。
二、案經桃園縣政府警察局平鎮分局報請臺灣桃園地方法院檢察署檢察官偵查起訴。
    理  由
一、本件被告甲○○所犯並非死刑、無期徒刑、最輕本刑為三年以上有期徒刑之罪或
    高等法院管轄第一審案件，而於準備程序進行中，被告先就被訴事實為有罪之陳
    述，經告知簡式審判程序之旨，並聽取公訴人、被告之意見後，由本院合議庭以
    裁定由受命法官獨任進行簡式審判程序，合先敘明。
二、訊據被告甲○○於本院審理中已坦承於查獲前一星期內某時有施用第一級毒品海
    洛因之犯行，而被告於九十二年七月二十二日查獲後所採集之尿液經送桃園縣衛
    生局以ＥＭＩＴ免疫分析法、ＴＯＸＩ－ＬＡＢ薄層層析法檢驗，再由臺灣檢驗
    科技股份有限公司以氣相層析質譜儀法確認檢驗，被告之尿液均呈現鴉片類（嗎
    啡）陽性反應，有被採尿人姓名編號對照表、桃園縣衛生局不法藥物尿液檢定書
    、臺灣檢驗科技股份有限公司濫用藥物尿液檢驗報告等件在卷可稽，而ＥＭＩＴ
    免疫分析法與ＴＯＸＩ－ＬＡＢ薄層層析法為不同之分析原理，尿液檢體同時引
    起二種檢測分析方法均呈偽陽性之機率極低，再者，以氣相層析質譜儀之方法作
    藥物及其代謝產物之定性及定量分析檢驗者，幾乎不會有偽陽性反應產生，亦即
    如尿液中未含有煙毒之反應者，即不可能產生因藥物所引起之偽陽性反應，此有
    行政院國軍退除役官兵輔導委員會榮民總醫院八十三年四月七日（八三）北總內
    字第○三○三九號函可供參照。再按海洛因係嗎啡經化學合成之半人工合成品，
    其藥（毒）性高於嗎啡，經吸食或注射進入人體，藉由人體代謝系統之新陳代謝
    ，分解成藥（毒）性較低之嗎啡，由尿液排出人體，故於尿液中，以嗎啡成份檢
    出，此亦有憲兵司令部七十九年六月一日（七九）鑑驗字第○二七三號函、八十
    年六月十七日（八○）鑑驗字第二八一五號函、暨法務部調查局八十年三月二十
    八日（八○）發技一字第一八九八號函可稽，且按海洛因經注射入人體後，約百
    分之八十於二十四小時內自尿中排出，一般而言，尿液中能否驗出嗎啡陽性反應
    與其投與量、投與途徑、採尿時間、個人體質、及檢驗方法之靈敏度有關，國外
    曾有文獻報導注射六毫克之海洛因鹽酸鹽，其代謝物嗎啡之平均可檢出時限約為
    二十六小時。另嗎啡經注射入人體後，百分之九十以上於二十四小時內自尿中排
    出，國外曾有文獻報導注射二十毫克之嗎啡硫酸鹽，其嗎啡之平均可檢出時限約
    為四十五小時，此亦有行政院衛生署藥物食品檢驗局八十一年九月八日（八一）
    藥檢一字第八一一四八八五號函可參，此外復有扣案被告所有供施用第一級毒品
    海洛因之注射針筒六支、海洛因分裝袋二只及橡皮管一條等物可佐，足認被告確
    有於上開時間內施用第一級毒品海洛因一次。又被告前因施用毒品案件，經觀察
    、勒戒後，認無繼續施用毒品之傾向，由臺灣桃園地方法院檢察署檢察官於民國
    九十年五月十八日，以九十年度毒偵字第一七○六號為不起訴處分確定，復因施
    用毒品案件，經觀察、勒戒於九十一年九月二日執行完畢後，認有繼續施用毒品
    之傾向，先送強制戒治，並由同署檢察官於九十一年八月二十八日，以九十一年
    度毒偵緝字第二四○號提起公訴，嗣於九十一年十一月八日，由臺灣桃園地方法
    院以九十一年度訴字第一三五九號判處有期徒刑六月確定後，又於停止戒治期間
    為本件犯行，有前案不起訴處分書、起訴書、刑事判決及臺灣桃園地方法院檢察
    署刑案資料查註紀錄表、臺灣高等法院被告全國前案紀錄表附卷可參，是被告於
    觀察勒戒執行完畢釋放後五年內再為本件施用第一級毒品海洛因之犯行，事證明
    確，應依法論科。
三、查被告甲○○犯本件施用第一級毒品犯行後，毒品危害防制條例業於九十二年七
    月九日修正公布，並自修正後六個月施行，即九十三年一月九日施行，有關施用
    第一、二級毒品之犯行，除相關刑度並未修正外，且比較修正前之同法第二十條
    第三項之規定「依前項規定為不起訴處分或不付審理之裁定後，五年內再犯第十
    條之罪，經觀察、勒戒後，認有繼續施用毒品傾向或三犯以上者，不適用前項之
    規定。」，與修正後同法第二十三條第二項之規定「觀察、勒戒或強制戒治執行
    完畢釋放後，五年內再犯第十條之罪者，檢察官或少年法院（地方法院少年法庭
    ）應依法追訴或裁定交付審理。」，被告本次犯行，依舊法上開規定係三犯同法
    第十條之罪，應依法追訴；依上開新法規定係於觀察勒戒執行完畢釋放後，五年
    內再犯同法第十條之罪，亦應依法追訴，是無論依修正前或修正後之規定，本院
    對被告本件犯行，均應依法論科並無不同，爰依刑法第二條第一項前段規定，應
    適用新修正之毒品危害防制條例處斷。核被告所為，係犯修正後毒品危害防制條
    例第十條第一項之施用第一級毒品罪，其持有第一級毒品海洛因係為供施用，其
    持有之低度行為，應為其施用之高度行為所吸收，不另論罪。爰審酌被告施用毒
    品之動機、目的、手段，犯行所生之危害，已曾因相同犯行經觀察、勒戒及強制
    戒治等處遇後猶未能使其知所省惕，根絕施用毒品惡習，足徵其沾染甚深，惟坦
    承犯行之良好犯後態度等一切情狀，認公訴人求處被告有期徒刑八月尚稱妥適，
    而量處如主文所示之刑，以示儆懲。扣案之第一級毒品海洛因之注射針筒六支、
    海洛因分裝袋二只及橡皮管一條等物品，係被告所有供其犯罪所用之物，業經被
    告供陳在卷，應依刑法第三十八條第一項第二款諭知沒收。
據上論斷，應依刑事訴訟法第二百七十三條之一、第二百九十九條第一項前段，修正
後毒品危害防制條例第十條第一項，刑法第十一條前段、第二條第一項前段、第三十
八條第一項第二款，判決如主文。
本案經檢察官洪景明到庭執行職務。
中      華      民      國      九十三      年      六     月    十七   日
                                     臺灣桃園地方法院刑事第四庭
                                           法  官  蘇昭蓉
右正本證明與原本無異。
如不服本判決，應於送達後十日內，向本院提出上訴狀。
                                           書記官  邱志堅
中      華      民      國      九十三      年      六     月    十七   日
附錄本案論罪科刑法條全文：
毒品危害防制條例第十條
施用第一級毒品者，處六月以上五年以下有期徒刑。
施用第二級毒品者，處三年以下有期徒刑。